臺灣高等法院臺南分院刑事附帶民事訴訟判決
　　　　　　　　　　　　　　　　100年度附民字第120號
原　　　告　高仁澤
訴訟代理人　蘇明道　律師
被　　　告　柯丁居
上列被告因傷害案件（100年度上易字第513號），經原告提起刑
事附帶民事訴訟，請求損害賠償，本院判決如下：
    主  文
原告之訴及假執行之聲請均駁回。
    事  實
一、原告起訴主張:
  (一)被告柯丁居與原告高仁澤係鄰居，雙方相處不甚融洽，於民
    國98年11月11日下午5 時許，被告在其臺南市○里區○○街
    122 巷2 號住處前，與在臺南市○里區○○街122 巷1 號住
    處前穿鞋之原告互為挑釁，被告見原告自臺南市○里區○○
    街12 2巷1 號前走向被告時，竟基於傷害他人身體之故意，
    先以腳踩壓住原告之腳，再以右手肘撞擊原告之左胸部，致
    原告身體不穩跌倒，頭部撞地，受有左後枕部頭皮挫擦傷（
    約0.5 公分）、頭部傷害、頸項部扭傷、胸壁挫傷等傷害。
  (二)按因故意或過失，不法侵害他人之權利者，負損害賠償責任
    ；不法侵害他人之身體或健康者，對於被害人因此喪失或減
    少勞動能力或增加生活上之需要時，應負損害賠償責任；不
    法侵害他人之身體、健康、名譽、自由、信用、隱私、貞操
    ，或不法侵害其他人格法益而情節重大者，被害人雖非財產
    上之損害，亦得請求賠償相當之金額，民法第184條第1項前
    段、第193條第1項、第195條第1項前段分別定有明文。茲就
    原告之損害分述如下：
    1.醫藥費：原告因被告之傷害支出醫療費用共新台幣（下同
      ）14,057元。
    2.精神慰撫金：原告因被告之故意傷害行為，受有上開傷害
      ，請求200,000元精神慰撫金。
  (三)並聲明：1.被告應給付原告214,057 元及自起訴狀繕本送達
    翌日起至清償日止，按週年利率百分之5 計算之利息。2.訴
    訟費用由被告負擔。3.願供擔保，請准宣告假執行。
二、被告則以：伊沒有傷害原告等語置辯，並聲明：駁回原告之
    訴及假執行之聲請。
    理  由
一、按刑事訴訟諭知無罪、免訴或不受理之判決者，應以判決駁
    回原告之訴，刑事訴訟法第503 條第1 項前段定有明文。
二、本件被告被訴傷害案件，業經臺灣臺南地方法院以100 年度
    易字第103 號判決諭知被告無罪，檢察官不服原判決提起上
    訴後，亦經本院以100 年度上易字第513 號判決上訴駁回在
    案。依上開規定，自應駁回原告提起之刑事附帶民事訴訟，
    原告之訴既被駁回，其假執行之聲請亦無所附麗，應併予駁
    回。
三、據上論斷，應依刑事訴訟法第503條第1項前段，判決如主文
    。
中    華    民    國   100    年    12    月    21    日
                  刑事第七庭    審判長法  官  李文福
                                      法  官  陳顯榮
                                      法  官  翁金緞
以上正本證明與原本無異。
不得上訴。
                                      書記官  歐貞妙
中    華    民    國   100    年    12    月    21    日